臺灣高雄地方法院民事判決　　　　　　　　　　　　九十三年度訴字第二一五二號
　　原　　　告　乙○○○
　　被　　　告　甲○○
當事人間請求損害賠償之刑事附帶民事訴訟事件，經本院刑事庭移送前來，於民國九
十三年十二月二日言詞辯論終結，本院判決如下：
    主    文
被告應給付原告新台幣肆佰壹拾柒萬捌仟伍佰柒拾捌元，及自民國九十三年四月三十
日起至清償日止按年息百分之五計算之利息。
訴訟費用由被告負擔。
本判決得假執行。
    事實及理由
一、原告主張：(一)被告甲○○於民國九十二年十月二十一日在原告高雄市三民區○○
    ○街一四四巷三三號，因原告不願允諾借款並表示要將被告所開立供借款擔保之
    三張支票提示，正要出門買賣股票之際，竟意圖為自己不法所有，基於殺人之犯
    意，手持尖鑽朝原告頭、頸、背部猛刺，原告雖掙扎往門外逃竄，仍不能抗拒而
    趴伏於客廳沙發，一再哀求被告別再殺了且高呼救命，被告回稱一定要殺死原告
    ，接續猛刺原告將尖鑽刺入原告頭部，原告掙扎中拔下尖鑽藏於沙發下，被告順
    手持原告置於客廳桌上之刨刀接續猛刺，造成原告受有遍布於頭、頸、顏面、耳
    、上背部、雙上肢幾均深達肌肉層之穿刺傷多處（其中(1)雙上肢傷口零點七公分
    二處、一公分三處、一點三公分一處、一點五公分一處、一點八公分二處、二公
    分一處、二點三公分二處、二點四公分二處、二點五公分一處、二點九公分一處
    ；(2)頭部傷口一公分五處、一點二公分一處、一點五公分五處、二公分六處、二
    點二公分三處、二點二五公分一處、二點五公分二處、二點七公分一處、三公分
    一處；(3)左耳傷口零點四公分一處，及左耳耳廓合併軟骨撕裂傷；(4)上背部傷口
    一點二公分一處、一點五公分一處、二公分四處、二點二公分三處、二點二五公
    分一處、三公分一處；(5)右眼眼球穿刺傷致眼球破裂，已完全失明），案經本院
    九十三年度訴字第三六八號依殺人罪之未遂犯，判處被告有期徒刑十三年。(二)原
    告因被告之侵權行為支付醫療費用新台幣（下同）一十三萬五千七百零三元、減
    少勞動能力損害二百零四萬二千八百七十五元，原告遭被告殺傷導致一目失明之
    永久性傷害，精神上所受之痛苦實非筆墨可形容，故請求精神慰撫金二百萬元，
    以上合計四百十七萬八千五百七十八元，爰依民法第一百八十四條第一項前段、
    第一百九十三條第一項、第一百九十五條之規定，聲明如主文第一項所示，提起
    本件訴訟等語。
二、被告於言詞辯論期日對本件訴訟標的為認諾。
三、按當事人於言詞辯論時為訴訟標的之認諾者，應本於其認諾為該當事人敗訴之判
    決，民事訴訟法第三百八十四條定有明文。又按因故意或過失，不法侵害他人之
    權利者，負損害賠償責任；不法侵害他人之身體或健康者，對於被害人因此喪失
    或減少勞動能力或增加生活上之需要時，應負損害賠償責任；不法侵害他人之身
    體、健康、名譽或自由者，被害人雖非財產上之損害，亦得請求賠償相當之金額
    ；給付無確定期限者，債務人於債權人得請求給付時，經其催告而未為給付，自
    受催告時起，負遲延責任。其經債權人起訴而送達訴狀，或依督促程序送達支付
    命令，或為其他相類之行為者，與催告有同一之效力；遲延之債務，以支付金錢
    為標的者，債權人得請求依法定利率計算之遲延利息；應付利息之債務，其利率
    未經約定，亦無法律可據者，週年利率為百分之五。民法第一百八十四條第一項
    、第一百九十三條第一項、第一百九十五條、第二百二十九條第二項、第二百三
    十三條第一項前段及第二百零三條分別定有明文。本件被告對原告之請求表示同
    意，即被告對原告主張之訴訟標的及訴之聲明，為認諾之意思表示，依前揭法律
    規定，本院應本於被告認諾為被告敗訴之判決。綜上所述，原告依前揭法律規定
    ，請求被告給付原告四百十七萬八千五百七十八元，及自九十三年四月三十日起
    至清償日止，按週年利率百分之五計算之利息，為有理由，應予准許。
四、又按本於被告認諾所為之判決，法院應依職權宣告假執行，民事訴訟法第三百八
    十九條第一項第一款定有明文。本件被告既已認諾，爰依前揭法律規定，依職權
    宣告假執行。
五、結論：本件原告之訴為有理由，依民事訴訟法第三百八十四條、第七十八條、第
    三百八十九條第一項第一款，判決如主文。
中　　　華　　　民　　　國　　九十三　　年　　 十二 　　月　　  九  　　日
                             臺灣高雄地方法院民事第五庭
                                         審判長法官  陳嘉惠
                                               法官  秦慧君
                                               法官  方錦源
正本係照原本作成。
如對本判決上訴，須於判決送達後廿日內向本院提出上訴狀。
中　　　華　　　民　　　國　　九十三　　年　　 十二 　　月　　  九  　　日
                                         法院書記官  邱靜銘
